最高法院刑事裁定　　　　　　　一○○年度台抗字第二九六號
抗　告　人　曾建瑋
上列抗告人因違反毒品危害防制條例案件，不服台灣高等法院台
中分院中華民國一○○年三月十四日駁回聲請具保停止羈押之裁
定（一○○年度聲字第三七八號），提起抗告，本院裁定如下：
    主  文
抗告駁回。
    理  由
按羈押之被告除有刑事訴訟法第一百十四條各款所列情形之一，
經具保聲請停止羈押不得駁回外，其他因犯罪經依法羈押之被告
應否許可停止羈押，事實審法院本有斟酌訴訟進行程度及其他一
切情事自由裁量之權。本件抗告人曾建瑋於原審法院聲請意旨略
以：抗告人之父因患糖尿病及腦中風而癱瘓在床，生活無法自理
，更於抗告人羈押期間截斷雙肢，而引發併發症，生命危險而進
入加護病房急救，現由其母親一人照顧；又抗告人於民國九十九
年三月中離婚，獨留一名小孩，現今僅一歲餘，目前已由抗告人
母親一人照顧；且其家境清寒，弟弟遷居在外，因工作關係定居
國外，無法顧及父母生活起居，更因抗告人遭羈押致家中失去經
濟來源，家人生活一時陷入困境，爰請准以聲請具保停止羈押云
云。原裁定以：抗告人前經原審認違反毒品危害防制條例罪嫌重
大，有刑事訴訟法第一百零一條第一項第一、三款之情形，非予
羈押，顯難進行審判及執行，自九十九年十二月二十一日起執行
羈押，並於一○○年三月二十一日延長羈押。而抗告人涉嫌販賣
第一、二級毒品等罪，經第一審判處應執行有期徒刑二十一年，
顯然犯罪嫌疑重大，且毒品危害防制條例第四條第一、二項之罪
，屬最輕本刑為五年以上有期徒刑之罪，而有刑事訴訟法第一百
零一條第一項第三款所定之情形，衡諸抗告人因已受重刑之諭知
，故其逃匿以規避將來刑罰執行之可能性甚高，自有相當理由認
為其有逃亡之虞，若命其具保、責付或限制住居等侵害較小之手
段，均不足以確保執行程序之順利進行，是依本案訴訟進度，仍
有繼續羈押抗告人之必要。再參酌抗告人販賣第一、二級毒品之
行為，不僅危害他人身心不淺，亦對於國家民族發展有莫大之妨
礙，是權衡國家刑事司法權之有效行使、社會秩序及公共利益、
抗告人人身自由之私益及防禦權受限制之程度，認對抗告人維持
羈押處分尚屬適當、必要，合乎比例原則。又抗告人雖以家庭因
素為由，聲請具保停止羈押，惟此並非本案羈押原因消滅之理由
，抗告人之羈押原因及必要性仍然存在，因而駁回抗告人具保停
止羈押之聲請。經核於法尚無違誤。抗告意旨略稱：無罪推定原
則為刑事訴訟法保障被告人權之基礎，本件抗告人被訴違反毒品
危害防制條例案件仍在審理中。又本件相關證據業已調查完畢，
並無偽造、變造、湮滅證據、勾串共犯或證人之虞。而抗告人返
家係為探視重病父親，實無逃亡之虞；且抗告人父親現已於九十
九年三月二十四日死亡，亦須抗告人返家處理喪事云云。惟原裁
定係以抗告人所犯為最輕本刑五年以上有期徒刑之罪，並有相當
理由認有逃亡之虞為羈押原因，核與抗告人是否有偽造、變造、
湮滅證據、勾串共犯或證人之虞無涉，亦不違背無罪推定原則。
至抗告人父親業於九十九年三月二十四日死亡，固據提出死亡證
明書為憑。然此係監所可否依監獄行刑法第二十六條之一規定，
酌情戒護抗告人返家奔喪，尚非法定停止羈押之原因。抗告意旨
徒執前詞，任意指摘原裁定不當，非有理由，應予駁回。
據上論結，應依刑事訴訟法第四百十二條，裁定如主文。
中    華    民    國  一○○  年    四    月  二十一  日
                      最高法院刑事第十庭
                          審判長法官  黃  一  鑫  
                                法官  張  春  福  
                                法官  林  勤  純  
                                法官  陳  國  文  
                                法官  宋  明  中  
本件正本證明與原本無異
                                      書  記  官  
中    華    民    國  一○○  年    四    月  二十八  日
                                                      K